【裁判字號】    98,訴,893
【裁判日期】    981030
【裁判案由】    違反毒品危害防制條例
【裁判全文】
臺灣嘉義地方法院刑事判決               98年度訴字第893號
公  訴  人  臺灣嘉義地方法院檢察署檢察官
被      告  甲○○
上列被告因毒品危害防制條例案件，經檢察官提起公訴（98年度
毒偵字第1401號），本院合議庭裁定由受命法官獨任進行簡式審
判程序而為判決如下：
    主  文
甲○○施用第一級毒品，累犯，處有期徒刑玖月。
    事  實
一、甲○○前於民國九十一年間因施用毒品案件，經本院九十一
    年度毒聲字第五六一號裁定強制戒治，移付執行後，因無繼
    續強制戒治之必要，復據本院裁定停止強制戒治，所餘期間
    付保護管束，九十二年八月十三日期滿未據撤銷，視為已執
    行完畢。前開強制戒治執行完畢後五年內，又於九十四年間
    因施用第一級毒品犯行，經本院九十四年度訴字第五○一號
    判決判處有期徒刑一年一月確定，九十六年二月七日執行完
    畢。詎仍不知悔改，於九十八年七月二十九日上午九時許，
    在其嘉義市○區○○路一七三巷三十號住處，以針筒注射施
    打靜脈方式，施用第一級毒品海洛因一次（人體代謝為嗎啡
    ）。嗣於同月三十日上午十一時，警方經甲○○同意採集尿
    液送驗，結果呈嗎啡陽性反應，而悉上情。惟甲○○施用毒
    品後，已用罄毒品，並將針筒丟棄滅失。
二、案經臺南縣警察局白河分局報告臺灣嘉義地方法院檢察署檢
    察官偵查起訴。
    理  由
一、本件被告甲○○所涉犯者為毒品危害防制條例第十條第一項
    法定刑分別為「六月以上五年以下有期徒刑」之施用第一級
    毒品罪，非死刑、無期徒刑、最輕本刑為三年以上有期徒刑
    之罪或高等法院管轄第一審案件。本院行準備程序中，被告
    就被訴事實為有罪之陳述，經告知簡式審判程序之旨，並聽
    取檢察官及被告之意見後，本院爰依刑事訴訟法第二百七十
    三條之一第一項裁定由受命法官獨任進行簡式審判程序。因
    此，本件簡式審判程序之證據調查依刑事訴訟法第二百七十
    三條之二規定不受同法第一百五十九條第一項、第一百六十
    一條之二、第一百六十一條之三、第一百六十三條之一及第
    一百六十四條至第一百七十條規定之限制，此合先敘明之。
二、事實欄記載之犯罪事實，為被告於審理時坦承不諱（本院卷
    第三十一頁審判筆錄），而被告之尿液經警採集送驗，呈嗎
    啡陽性反應結果，有長榮大學確認報告、尿液採驗作業管制
    紀錄名冊在卷可查（警卷第三十五頁至第三十六頁）。是被
    告自白與事實相符，事證明確，其施用毒品犯行堪以認定。
三、按海洛因係毒品危害防制條例第二條第二項第一款所定之第
    一級毒品。核被告所為，係犯毒品危害防制條例第十條第一
    項之施用第一級毒品罪。被告前於九十一年間因施用毒品案
    件，經本院九十一年度毒聲字第五六一號裁定強制戒治，移
    付執行後，因無繼續強制戒治之必要，復據本院裁定停止強
    制戒治，所餘期間付保護管束，九十二年八月十三日期滿未
    據撤銷，視為已執行完畢；前開強制戒治執行完畢後五年內
    ，又於九十四年間因施用第一級毒品犯行，經本院九十四年
    度訴字第五○一號判決判處有期徒刑一年一月確定，九十六
    年二月七日執行完畢等情，有臺灣嘉義地方法院檢察署刑案
    資料查註紀錄表、臺灣高等法院被告前案紀錄表附卷可參（
    偵查卷前案卷宗，本院卷第三頁至第十六頁）。本件雖於強
    制戒治執行完畢五年後再犯，惟被告既於強制戒治執行完畢
    後五年內早已違犯施用毒品罪經本院科處刑罰確定，顯見施
    以觀察勒戒或強制戒治，無法收其果效，自無毒品危害防制
    條例第二十條所定「五年後再犯」付觀察勒戒之除刑化規定
    適用之餘地，本件應依毒品危害防制條例第十條施用毒品犯
    罪處罰（最高法院九十五年度第七次刑事庭會議參照）。
四、被告持有第一級毒品之低度行為，應為施用第一級毒品之高
    度行為所吸收，不另論罪。被告前於九十四年間因施用第一
    級毒品犯行，經本院九十四年度訴字第五○一號判決判處有
    期徒刑一年一月確定，九十六年二月七日執行完畢，有上述
    前案紀錄可循，其受有期徒刑之執行完畢，五年以內故意再
    犯本件有期徒刑以上之罪，為累犯，應依刑法第四十七條第
    一項加重其刑。
五、爰依被告之陳述（本院卷第三十三頁審判筆錄）及前開前案
    紀錄資料，審酌被告因身染毒癮施用毒品之犯罪動機及目的
    ；犯罪時未受明確之刺激；獨自一人以針筒注射施用第一級
    毒品之犯罪手段；未婚，無子女，父母均已辭世，之前從事
    水電工作之生活狀況；有煙毒、毒品等前科之品行；國中畢
    業之智識程度；本件係屬自戕行為，並無明顯被害人可言；
    施用毒品，無視國家查緝毒品之禁令，違反注意義務重大，
    對於國家社會具有潛在危險性；犯罪後尚能坦承犯行之態度
    等一切情狀，判處如主文所示之刑。
據上論斷，應依刑事訴訟法第二百七十三條之一第一項、第二百
九十九條第一項前段，毒品危害防制條例第十條第一項，刑法第
十一條前段、第四十七條第一項，判決如主文。
本案經檢察官王振名到庭執行職務。
中    華    民    國    98    年    10    月    30    日
                  刑事第一庭    法  官  張道周
以上正本證明與原本無異。
如不服本判決應於收受判決後十日內向本院提出上訴書狀，並應
敘述具體理由；其未敘述上訴理由者，應於上訴期間屆滿後二十
日內向本院補提理由書（均須按他造當事人之人數附繕本）「切
勿逕送上級法院」。
中    華    民    國    98    年    10    月    30    日
                                書記官  張菀純
附記本判決之論罪法條全文
毒品危害防制條例第十條第一項
施用第一級毒品者，處六月以上五年以下有期徒刑。


司法院資訊處製作；財團法人民間司法改革基金會備份。
